【裁判字號】    87,交易,672
【裁判日期】    890405
【裁判案由】    業務過失傷害
【裁判全文】
臺灣桃園地方法院刑事判決                        八十七年度交易字第六七二號
    公  訴  人  臺灣桃園地方法院檢察署檢察官
    被      告  己○○
右列被告因業務過失傷害案件，經檢察官聲請簡易判決處刑（八十七年度偵字第一二
三一四號），經本院桃園簡易庭受理後（八十七年度桃交簡字第一號），認為不宜以
簡易判決處刑，而改分為普通訴訟程序審理，本院判決如左：
        主  文
己○○無罪。
        理  由
一、公訴意旨略以：被告己○○於民國八十七年五月二十六日七時五十五分許，駕駛
    車號ＩＳ─一七三號聯結車，行經桃園縣大園鄉台十五線與民生路口，原應注意
    車前之人車動態，並保持適當之行車間隔，詎其應注意並能注意，竟疏未注意，
    於行經上開路段時，自後撞及告訴人石戊○○（即戊○○）所騎乘車號ＲＱＫ─
    八八五號機車，致告訴人石戊○○人車倒地，受有左側尺骨骨折等傷害，案經桃
    園縣警察局大園分局報請臺灣桃園地方法院檢察署檢察官偵查後聲請以簡易判決
處刑，因認被告涉犯刑法第二百八十四條第二項之業務過失傷害罪嫌云云。
二、按犯罪事實應依證據認定之，無證據不得推定其犯罪事實；又不能證明被告犯罪
    者，應諭知無罪之判決，刑事訴訟法第一百五十四條、第三百零一條第一項分別
    定有明文。次按刑事訴訟上證明之資料，無論其為直接證據或間接證據，均須達
    於通常一般之人均不致於有所懷疑，而得確信其為真實之程度，始得據為有罪之
    認定，若其關於被告是否犯罪之證明未能達此程度，而有合理性懷疑之存在，致
    使無從形成有罪之確信，根據「罪證有疑，利於被告」之證據法則，即不得遽為
    不利被告之認定（最高法院七十六年度台上字第四九八六號判例意旨參照）。
三、本件公訴意旨認被告涉犯刑法第二百八十四條第二項之業務過失傷害罪嫌，無非
    以告訴人石戊○○指訴，並有長庚紀念醫院診斷證明書及桃園縣警察局大園分局
    道路交通事故調查報告表各一紙附卷可積資為論據，固非無見。惟訊之被告堅決
    否認涉有業務過失傷害罪行，辯稱：當時伊駕駛聯結車與告訴人石戊○○所騎乘
    機車同時暫停等候紅燈，嗣燈號轉成綠燈起步直行後，旋於後照鏡發現告訴人石
    戊○○人車倒地，即停車察看，並未壓輾告訴人石戊○○等語。經查，（一）告
    訴人石戊○○確於右揭時、地因交通事故受有右側脛骨近端骨折、右側股骨遠端
    骨折、左側尺骨骨折及右下肢皮膚缺損等傷害，有桃園縣警察局大園分局道路交
    通事故調查報告表及長庚紀念醫院出具診斷證明書一紙附卷可稽。（二）告訴人
    石戊○○雖陳稱當時係遭被告所駕駛聯結車自後撞擊並遭輾壓雙腳云云，此為被
    告堅決否認，並稱當時僅見告訴人石戊○○被壓在機車下，是伊攙扶起來等語。
    證人即警員甲○○於本院簡易庭訊問時證稱告訴人石戊○○所騎乘機車後面車燈
    均無損害之痕跡，復經提示告訴人石戊○○所呈機車肇事相片二幀令其辨識，仍
    堅證稱肇事當時告訴人所乘機車後車燈沒有如相片所示損壞痕跡等語。又證人甲
    ○○於本院訊問時證稱，當場曾檢視告訴人石戊○○所騎乘機車，未發現碰撞痕
    跡，且檢視被告所駕駛聯結車亦無明顯碰撞痕跡等語。茍如告訴人石戊○○所陳
    ，當時係遭被告所駕駛聯結車自後撞擊並遭輾壓雙腳，則不論聯結車及機車均應
    有碰撞痕，且聯結車之車輪尤應可見輾壓過後之血漬痕跡，惟現場均未見上開跡
    證，則告訴人石戊○○指訴情節是否確實即非無疑。（三）另訊之證人即警員丁
    ○○於本院訊問時證稱到場時告訴人石戊○○已經送醫，並未注意機車及聯結車
    有無撞擊痕跡等語，證人即救護車人員丙○○及乙○○於本院訊問時證稱僅見告
    訴人石戊○○當時係開放性骨折，未注意相關位置及有無拖行痕跡等語，均不能
    證明告訴人石戊○○確有遭被告所駕聯結車撞擊輾壓之事實。（四）證人即長庚
    醫院醫師陳建宗於本院訊問時依卷附診斷證明書說明證稱告訴人石戊○○所受傷
    勢，其中右側脛骨近端骨折所指之脛骨係指小腿骨、右側股骨遠端骨折所指之股
    骨係指大腿骨、左側尺骨骨折所指之尺骨係前臂骨、右下肢皮膚缺損係指皮膚壞
    死，其中腳部傷勢均在右側，然告訴人石戊○○當時所駕機車係在被告車輛之右
    側同向行駛，茍遭被告撞擊輾壓，如何僅右下肢有傷，左下肢毫髮無損？又被告
    所駕聯結車車重達三十八點五公噸，設若告訴人石戊○○確遭該車輾壓，衡情骨
    肉應已粉碎模糊，絕非僅受有前開開放性骨折傷害而已。復參照告訴人石戊○○
    左側僅有左前臂骨骨折，與一般機車跌倒騎士率以手支撐地面，恐因力道過猛或
    跌落角度關係而受傷之情相符，證人陳建宗亦證稱告訴人石戊○○之傷勢有可能
    係機車跌倒所致，則被告所辯告訴人石戊○○所受傷勢係遭騎乘機車跌倒所致等
    語應屬可信。（五）綜合上開諸情研判，告訴人石戊○○極可能係因機車左側與
    被告所駕聯結車右側碰觸因而向右傾倒受傷，然告訴人石戊○○自承當時其騎乘
    機車與被告所駕駛聯結車均暫停等候紅燈，嗣燈號轉成綠燈均欲直行民生路往大
    園工業區方向行駛速度不快，依卷附桃園縣警察局大園分局道路交通事故調查報
    告表所示，被告所駕車輛確係沿內側車道直行，被告並無疏未注意兩車併行之間
    隔或其他違反道路交通安全規則情事，其就告訴人石戊○○機車左側碰觸其所駕
    聯結車右側因而跌倒受傷顯難預見，難認有何過失可言。綜上所述，本件並無確
    切證據足證告訴人石戊○○所受傷勢係遭被告所駕聯結車撞擊輾壓所致，且亦查
    無確切證據足證被告就告訴人石戊○○所受傷勢有何過失，是不能證明被告犯罪
    ，揆諸首揭法條及判例意旨，應為被告無罪諭知，以資審慎。
據上論斷，應依刑事訴訟法第四百五十二條、第三百零一條第一項，判決如主文。
本案經檢察官曾鳳鈴到庭執行職務。
中      華      民      國    八十九    年      四      月      五      日
                                臺灣桃園地方法院刑事第一庭
                                  法  官  熊  祥  雲
右正本證明與原本無異。
如不服本判決，應於判決送達後十日內向本院提出上訴狀( 應附繕本 )，上訴於
臺灣高等法院。
                                    書記官  沈  秀  珍
中      華      民      國     八十九    年     四      月       七     日


司法院資訊處製作；財團法人民間司法改革基金會備份。
